【裁判字號】    91,訴,1164
【裁判日期】    920625
【裁判案由】    違反槍砲彈藥刀械管制條例
【裁判全文】
臺灣臺中地方法院刑事判決                        九十一年度訴字第一一六四號
    公  訴  人  臺灣臺中地方法院檢察署檢察官
    被      告  丙○○
    選任辯護人  周平凡律師
右列被告因違反槍砲彈藥刀械管制條例案件，經檢察官提起公訴（九十一年度偵字第
三二一二號），本院判決如左：
    主  文
丙○○未經許可，持有其他可發射子彈具有殺傷力之改造手槍，處有期徒刑壹年貳月
，併科罰金新臺幣拾萬元，罰金如易服勞役，以銀元參佰元即新臺幣玖佰元折算壹日
。扣案之改造手槍壹枝（獲案槍枝管制編號：0000000000號）沒收。
    事  實
一、丙○○於民國（下同）九十年年底某日，在南投縣草屯鎮某處模型店，購入一枝
    銀色仿ＳＭＩＴＨ＆ＷＥＳＳＯＮ廠轉輪手槍製造之塑膠玩具手槍後，將該玩具
    手槍原配備之橘色塑膠製轉輪卸下，更換一貫通彈倉之玩具轉輪槍金屬轉輪，而
    搭配成一枝具有殺傷力之改造玩具手槍。其明知該枝改造玩具手槍屬槍砲彈藥刀
    械管制條例所列管之物，仍未經許可持有之。嗣於九十一年二月九日十六時許，
    經警在丙○○位於臺中縣霧峰鄉○○村○○路四八○號住處搜索查獲，並扣得上
    開改造玩具手槍一枝，及不具傷殺力之黑色玩具左輪手槍槍身一枝、改造三八子
    彈四顆、改造左輪子彈二顆、槍枝零件一小盒、鐵彈珠一盒、改造工具一批。
二、案經臺中縣警察局霧峰分局報告臺灣臺中地方法院檢察署檢察官偵查起訴。
    理  由
一、訊據被告丙○○固坦承於右揭時地經警搜索查獲其所有之上開銀色改造玩具手槍
    一枝等物之事實，惟矢口否認有非法持有具傷殺力改造玩具手槍之犯意，其所辯
    及辯護意旨要以：伊先於九十年五月間在臺中市○○路某模型店購得一枝黑色玩
    具手槍（附有一個橘色塑膠製轉輪及一個黑色金屬製轉輪）；後於九十年年底在
    南投縣草屯鎮向甲○○所營模型店購得一枝銀色玩具手槍（附有一個橘色塑膠製
    轉輪）。嗣黑色玩具手槍被伊二歲的姪兒摔落地面，左輪跟槍管都散落開來，遂
    將之拆解後放在櫃子裡。另伊購入銀色玩具手槍後，發現該槍所附橘色左輪有問
    題，就跑回去找甲○○處理，甲○○說可能是模型製做不合，就幫伊將左輪拆下
    來，並對伊說日後有適合的左輪再通知伊去更換，伊就將銀色玩具手槍及原來所
    附左輪帶回家，直到被警方查獲為止，伊都未再將銀色玩具手槍裝上左輪，是一
    名警員在本案搜索過程，將黑色金屬轉輪裝上銀色玩具手槍，案發當時伊並未曾
    說「打算把黑色轉輪裝上銀色手槍」，伊是對警員說伊要把橘色轉輪拿回去跟老
    闆換。伊於不同時地購入前開銀色及黑色玩具手槍，碰巧可組成一枝具殺傷力之
    槍枝，惟伊自購入持有迄案發，並不知道扣案槍枝等物具有殺傷力，此由本案槍
    枝零件散處屋內各地，而未組成一枝完整具殺傷力之槍枝即可推知，伊確無非法
    持有管制槍械之犯意云云。經查：(1)扣案之銀色改造玩具手槍一枝（獲案槍枝管
    制編號：0000000000號）經鑑定結果，認係由仿ＳＭＩＴＨ＆ＷＥＳ
    ＳＯＮ廠轉輪手槍製造之塑膠玩具手槍，更換貫通彈倉之玩具轉輪槍金屬轉輪而
    成之改造手槍，槍管為塑膠材質。該槍係以撞針打擊底火（藥）引爆子彈內火藥
    為發射動力，經實際扣壓扳機，可帶動擊錘撞針，機械性能良好且擊發功能正常
    。經實際裝填適用子彈（以玩具槍用金屬空彈殼加裝底火、玩具槍用底火片二片
    （替代火藥）及直徑約六ｍｍ、重○‧八八公克之鋼珠組合而成）試射，測得其
    發射速度為每秒三五六公尺，計算其動能為五六‧三九焦耳，單位面積動能為每
    平方公分二○一‧三九焦耳。又殺傷力之相關數據：美國軍醫總署定義：彈丸
    撞擊動能達五八呎磅（約為七八‧六焦耳），則足以使人喪失戰鬥能力；我國
    內政部警政署刑事警察局對活豬作射擊測試結果，彈丸單位面積動能達每平方公
    分二四焦耳，則足以穿入豬隻皮肉層；依日本科學警察研究所之研究結果，彈
    丸單位面積動能達每平方公分二○焦耳，則足以穿入人體皮肉層等情，有內政部
    警政署刑事警察局九十一年三月七日刑鑑字第○九一○○三九七六五號函在卷可
    憑，則被告持有前揭銀色玩具手槍經試射後，其面積單位動能既已遠逾前揭
    殺傷力之數據，亦即顯然足以穿入人體皮肉層，故應確有殺傷力無訛。又核前開
    鑑定函內容明確詳實，選任辯護人聲請本院將扣案槍枝及零件，再送法務部調查
    局複驗一節，顯無必要，附此敘明。(2)又證人即獲案警員乙○○於本院調查時結
    稱：「（本件查獲當時情形如何？）我及同事林永裕、葉泰安於九十一年二月九
    日下午四點多，持搜索票至被告住處‧‧‧先在被告的小房間內搜索，但沒有查
    獲任何非法物品，就轉到客廳繼續搜索，我先在酒櫃下方發現一個金屬製黑色轉
    輪（如偵卷第六十四頁照片所示），我同事又在大廳的鞋櫃發現黑色槍身等零件
    （如偵卷第六十五頁編號二照片所示），另外在化妝檯抽屜內發現其餘的扣案物
    （如偵卷第六十五頁編號一、第六十六頁、第六十七頁、第六十八頁照片所示）
    ，這些東西是分散在化妝檯的幾個抽屜內，但是銀色槍身、彈簧及許多槍枝零件
    工具都是在抽屜內的一個盒子裡面（如偵卷第六十八頁照片所示）發現的。黑色
    槍身查獲時，整支已經壞掉了，所以我們懷疑黑色轉輪被告應該另有他用，否則
    不會特別將黑色轉輪藏匿在酒櫃內一瓶酒的後方（外部無法目視，必須打開酒櫃
    拉門並挪開酒瓶後，才能發現），當時我發現銀色手槍缺轉輪，我就問被告『這
    銀色手槍的轉輪是哪一個？』（因為現場有發現三個轉輪），被告跟我說『我買
    這枝銀色手槍時，附的是橘色轉輪，買的時候銀色手槍槍管前端有噴橘色漆』，
    我就反問被告『橘色漆怎麼不見了？』，被告回答說：『不知道』。我就又問他
    『你為何將橘色轉輪拔除？』，被告又答說『我準備把黑色的金屬轉輪裝上銀色
    手槍試試看』。我又問『你現在裝給我看看』，被告就在我們面前當場將黑色轉
    輪裝上銀色手槍，結果發現吻合，可以使用，所以我們便就將整支手槍扣案。我
    另外有問他『許多槍枝零件誰拆的？』，被告說是他自己用工具拆的」等語明確
    ，足徵被告確實有意將銀色玩具手槍搭配貫通彈倉之黑色金屬轉輪使用。(3)再由
    扣案原附黑色金屬轉輪之黑色玩具手槍（僅餘槍身部分），與銀色玩具手槍同屬
    仿ＳＭＩＴＨ＆ＷＥＳＳＯＮ廠轉輪手槍製造之玩具手槍，且規格樣式相同，此
    有內政部警政署刑事警察局九十一年四月四日刑鑑字第○九一○○五五一四四號
    槍彈鑑定書及扣案槍枝照片在卷可稽，是被告購入該二枝玩具手槍時，主觀上當
    知悉各槍枝所附轉輪具有相容性。再由被告將貫通彈倉之黑色金屬轉輪此一組成
    具殺傷力改造玩具手槍之關鍵性零件，單獨藏匿放置在酒櫃內之舉觀之，亦知被
    告對該金屬轉輪甚為重視且有所用。末按槍枝本屬可細部拆解保存之器械，非法
    持有管制槍枝者為防查緝，將槍枝拆解化整為零以便藏匿，此甚常見，自不得以
    獲案時扣案銀色玩具手槍未裝有黑色金屬轉輪，即認被告並無持有具殺傷力改造
    玩具手槍之犯意。綜上，被告前開所辯，顯係卸責之詞，不足採信。本案事證明
    確，被告犯行已堪認定。
二、核被告丙○○所為，係犯槍砲彈藥刀械管制條例第十一條第四項之未經許可持有
    其他可發射子彈之改造手槍罪。爰審酌被告犯罪之動機、目的、持有前開具殺傷
    力改造玩具手槍行為，影響社會治安甚鉅，持有槍枝之質量性能，及犯後砌詞圖
    卸態度不佳等一切情狀，量處如主文所示之刑，併就所處罰金刑部分諭知易服勞
    役之折算標準。又扣案之銀色改造手槍一枝（獲案槍枝管制編號：000000
    0000號）具有殺傷力，已如前述，係屬違禁物，應依刑法第三十八條第一項
    第一款之規定予以宣告沒收；其餘扣案物則查無實據具有殺傷力或屬違禁物，是
    不予沒收。
據上論斷，應依刑事訴訟法第二百九十九條第一項前段，槍砲彈藥刀械管制條例第十
一條第四項，刑法第十一條前段、第四十二條第二項、第三十八條第一項第一款，罰
金罰鍰提高標準條例第二條，判決如主文。
中      華      民      國      九十二      年    六    月    二十五    日
                         臺灣臺中地方法院刑事第二庭
                             審判長法  官    張智雄
                                   法  官    陳  葳
                                   法  官    蔡建興
右正本證明與原本無異。
如不服本判決，應於判決送達後十日內向本院提出上訴狀，上訴於臺灣高等法院臺中
分院( 須附繕本 )。
                                   書記官
中      華      民      國      九十二      年    六    月    三十      日
附錄法條：
槍砲彈藥刀械管制條例第十一條第四項
未經許可，持有、寄藏或意圖販賣而陳列第一項所列槍砲者，處一年以上七年以下有
期徒刑，併科新臺幣七百萬元以下罰金。


司法院資訊處製作；財團法人民間司法改革基金會備份。
